最　高　行　政　法　院　裁　定　　　　　　　　　　九十三年度裁字第四七九號
　　抗　告　人　甲○○
右抗告人因與相對人財政部間入出境事件，對於中華民國九十一年十二月十八日臺北
高等行政法院九十一年度訴字第一六七七號裁定提起抗告，本院裁定如左︰
　　主  文
抗告駁回。
抗告訴訟費用由抗告人負擔。
　　理  由
一、按抗告法院認抗告為不合法或無理由者，應為駁回抗告之裁定。
二、本件抗告意旨略謂：抗告人為提起系爭訴願之主體，原裁定拘泥於訴願書上記載
    ，亦即將訴願人列名為「理北國際股份有限公司」，因認本件請求撤銷限制出境
    之處分為該公司。訴願機關在不影響當事人同一性情形下，不令補正，均有未合
    。縱抗告人非系爭訴願決定之訴願人，仍屬訴願人以外之利害關係人，依行政訴
    訟法第四條第三項規定仍得提起撤銷訴訟等語。
三、查抗告人為理北公司負責人，因該公司欠繳民國（下同）八十五年度營利事業所
    得稅（含本稅、滯納金、滯納利息及罰鍰）合計新台幣（下同）三八、七五九、
    八六五元，經相對人依稅捐稽徵法第二十四條第三項及「限制欠稅人或欠稅營利
    事業負責人出境實施辦法」第二條第一項規定，以九十年十一月八日台財稅第○
    九○○○九三三九九號函請內政部警政署入出境管理局限制抗告人出境，理北公
    司不服，提起訴願，經決定不予受理，抗告人遂提起本件行政訴訟。原裁定以：
    理北公司欠繳營利事業所得稅，經相對人以九十年十一月八日台財稅第○九○○
    ○九三三九九號函請內政部警政署入出境管理局限制其出境，並以副本知會抗告
    人，是該限制出境處分之相對人係抗告人，而非訴外人理北公司，此有該處分書
    影本附訴願卷可按。嗣理北公司不服上開處分，於九十年十二月十八日向行政院
    提起訴願，於訴願書當事人欄列載「訴願人：理北國際股份有限公司」「代表人
    ：甲○○」，末尾簽名處亦然，此有上開訴願書附訴願卷可稽，顯見本件係由理
    北公司提起訴願，抗告人雖為理北公司之代表人，惟抗告人與理北公司，核屬各
    別之權利義務主體，理北公司並非受行政處分之當事人，亦未因該處分致其權利
    或法律上利益受有損害，至多於事實上之經濟利益受影響，自難謂係本件限制出
    境處分之法律上利害關係人，由其提起訴願，即屬當事人不適格之欠缺訴願要件
    ，原決定機關作成訴願不受理決定，並無不合。則就抗告人而言，其提起本件撤
    銷訴訟即未經合法訴願程序，依行政訴訟法第四條第一項之規定，其起訴難認合
    法，乃予駁回，核無不合。查原裁定已查明抗告人並非系爭訴願決定之訴願人，
    論述甚詳，抗告意旨仍執前詞，指摘原裁定不當，求予廢棄，為無理由，應予駁
    回。
四、依行政訴訟法第一百零四條、民事訴訟法第九十五條、第七十八條，裁定如主文
    。
中　　華　　民　　國　　九十三　　　年　　　四　　　　月　　　二十九　　日
                    最 高 行 政 法 院  第 四 庭
                                審 判 長 法  官　　　徐　樹　海
                                         法  官      黃  合  文
                                         法  官　　　高　啟　燦
                                         法  官　　　吳　錦　龍
                                         法  官　　　林　茂　權
右  正  本  證  明  與  原  本  無  異
　　　　　　　　　　　　　　　　　　　　 法院書記官　莊　俊　亨
中　　華　　民　　國　　九十三　　　年　　　四　　　　月　　　三十　　　日
